ACORDAO-COMPLETO-2479502

ACÓRDÃO DE RELAÇÃO

ACÓRDÃO DE RELAÇÃO 1605/2021 ATA 25/2021 - PLENÁRIO

Acórdão 1605/2021-TCU-Plenário
Considerando que o presente processo trata de tomada de contas especial instaurada pelo Fundo Nacional de Saúde - FNS em face da omissão no dever de prestar contas dos recursos repassados à Santa Casa de Misericórdia de Manaus-AM no âmbito do Convênio n.º  1.908/2003 (Siafi nº 497.713) destinado ao apoio financeiro para a reforma e ampliação do hospital mantido pela entidade, visando ao fortalecimento do Sistema Único de Saúde-SUS, sob o valor total de R$ 199.687,38, com a vigência do ajuste estipulada para o período de 31/12/2003 a 18/7/2005;
Considerando que, no presente momento, o TCU deve avaliar a quitação da multa aplicada em desfavor de Júlia Costa Alcantarino por intermédio do Acórdão 59/2015 prolatado pelo Plenário do TCU na Sessão Ordinária de 21/1/2015 (Ata n.º 1/0205) ante a subjacente redução do valor da multa a partir da determinação proferida pelo Acórdão 1.815/2016 prolatado pelo Plenário do TCU na Sessão Ordinária do dia 13/7/2016 (Ata nº 27/2016) ;
Considerando que a unidade técnica teria assinalado o recolhimento parcelado da respectiva dívida por Júlia Costa Alcantarino, via desconto em folha de pagamento, em conformidade com o demonstrativo de débito acostado à Peça 220, tendo restado o saldo credor em seu favor sob o valor de R$ 3.012,43 (referência: 13/04/2021) , e, nessas condições, caberia a quitação da dívida em prol da referida responsável;
Considerando que a Secef teria destacado que o eventual ressarcimento do valor recolhido a maior deveria ser requerido oportunamente ao Ministério da Saúde;
Considerando, ainda, que, diante do não recolhimento do débito aplicado pelo item 9.2 do Acórdão 1189/2017-TCU-Plenário em desfavor da Santa Casa de Misericórdia de Manaus, teria sido constituído o correspondente processo de cobrança executiva sob o TC Processo 023.156/2017-1, tendo a cobrança executiva sido transmitida à AGU em 25/9/2017;
Os Ministros do Tribunal de Contas da União, reunidos em Sessão da Plenário, ACORDAM, por unanimidade, com fundamento nos arts. 143, inciso I, alínea "a" e 218 do Regimento Interno do TCU, aprovado pela Resolução nº 246, de 2011, em dar a específica quitação da multa em prol de Júlia Costa Alcantarino (CPF XXX.857.902-XX) diante do integral recolhimento da multa aplicada pelo Acórdão 59/2015 prolatado pelo Plenário do TCU na Sessão Ordinária de 21/1/2015 (Ata n.º  1/0205) , com a subjacente redução do valor da multa a partir da determinação proferida pelo Acórdão 1.815/2016 prolatado pelo Plenário do TCU na Sessão Ordinária do dia 13/7/2016 (Ata nº   27/2016) , sob as seguintes condições:
 (i) valor original da multa em R$ 20.000,00 e data de origem da multa em 21/1/2015, tendo o recolhimento sido promovido pelos seguintes valores:
	Valores Recolhidos
	Datas dos Recolhimentos

	R$   280,44
	03/10/2016

	R$   280,67
	31/10/2016

	R$   281,39
	29/11/2016

	R$   281,92
	29/12/2016

	R$   282,75
	30/01/2017

	R$   283,83
	24/02/2017

	R$   284,92
	31/03/2017

	R$   285,47
	28/04/2017

	R$   285,89
	31/05/2017

	R$   286,75
	03/07/2017

	R$   286,11
	31/07/2017

	R$   287,78
	31/10/2017

	R$   288,98
	30/11/2017

	R$   289,81
	08/01/2018

	R$   291,93
	28/02/2018

	R$   291,93
	28/02/2018

	R$   292,85
	29/03/2018

	R$   293,13
	08/05/2018

	R$   884,82
	03/08/2018

	R$   540,28
	27/09/2018

	R$   550,00
	26/11/2018

	R$   250,00
	27/12/2018

	R$   363,00
	28/02/2019

	R$   363,00
	30/03/2019

	R$   363,00
	30/04/2019

	R$   363,00
	30/05/2019

	R$   363,00
	30/06/2019

	R$   363,00
	30/07/2019

	R$   363,00
	30/08/2019

	R$   363,00
	30/09/2019

	R$   363,00
	30/10/2019

	R$   363,00
	30/11/2019

	R$   363,00
	30/12/2019

	R$   363,00
	30/01/2020

	R$   363,00
	28/02/2020

	R$   363,00
	30/03/2020

	R$   363,00
	30/04/2020

	R$   363,00
	30/05/2020

	R$   363,00
	30/06/2020

 (ii) prolatar, em sintonia com os pareceres emitidos neste processo, as providências abaixo fixadas pelo item 1.8 deste Acórdão:
1. Processo TC-Processo 015.588/2009-7 (TOMADA DE CONTAS ESPECIAL) 
	1.1. Apensos: TC-Processo 023.156/2017-1 (COBRANÇA EXECUTIVA) 
	1.2. Responsáveis: Ana Selma Rodrigues Pinheiro (CPF XXX.562.902-XX) ; Cláudio Pereira Machado (CPF XXX.661.492-XX) ; Janet Araújo Guimarães (CPF XXX.328.802-XX) ; Júlia Costa Alcantarino (CPF XXX.857.902-XX) e Santa Casa de Misericórdia de Manaus (CPF 04.358.503/0001-94) .
	1.3. Entidade: Estado do Amazonas.
	1.4. Relator: Ministro-Substituto André Luís de Carvalho.
	1.5. Representante do Ministério Público: Procuradora-Geral Cristina Machado da Costa e Silva.
	1.6. Unidade Técnica: Serviço de Controle dos Efeitos de Deliberações (Secef) .
	1.7. Representação legal: 
	1.7.1. Márcia Caroline Milleo Laredo (OAB/AM 8.936) , entre outros, representando Cláudio Pereira Machado;
	1.7.2. Paula Ângela Valério de Oliveira (OAB/AM 1.024) , entre outros, representando Júlia Costa Alcantarino.
	1.8. Providências:
	1.8.1. informar a Júlia Costa Alcantarino (CPF  XXX.857.902-XX) , por intermédio da Seproc-Secef, que, diante do recolhimento a maior da multa sob o valor de R$ 10.000,00 (dez mil reais)  aplicada por meio do Acórdão 59/2015-TCU-Plenário, com a subjacente redução do valor da multa a partir da determinação proferida pelo Acórdão 1815/2016-TCU-Plenário, subsistiria o saldo em seu favor perante o Tesouro Nacional sob o valor de R$ 3.012,43 (três mil e doze reais e quarenta e três centavos) , com a data de referência em 13/04/2021, podendo a correspondente restituição desse saldo ser requerida ao Ministério da Saúde por meio da subsequente petição administrativa; e
	1.8.2. enviar a cópia do presente Acórdão, com a cópia do parecer da unidade técnica, a Júlia Costa Alcantarino, para ciência.

Estado do Amazonas.

Ana Selma Rodrigues Pinheiro (CPF XXX.562.902-XX); Cláudio Pereira Machado (CPF XXX.661.492-XX); Janet Araújo Guimarães (CPF XXX.328.802-XX); Júlia Costa Alcantarino (CPF XXX.857.902-XX) e Santa Casa de Misericórdia de Manaus (CPF 04.358.503/0001-94).

ANDRÉ DE CARVALHO

TOMADA DE CONTAS ESPECIAL (TCE)

Serviço de Controle dos Efeitos de Deliberações (Secef).